【裁判字號】    97,易,3567
【裁判日期】    980109
【裁判案由】    毒品危害防制條例
【裁判全文】
臺灣臺北地方法院刑事判決              97年度易字第3567號
公  訴  人  臺灣臺北地方法院檢察署檢察官
被      告  甲○○
上列被告因毒品危害防制條例案件，經檢察官提起公訴（97年度
毒偵字第2528號），本院判決如下：
    主  文
甲○○施用第二級毒品，累犯，處有期徒刑陸月，如易科罰金，
以新臺幣壹仟元折算壹日。
    事  實
一、甲○○於民國90年間因施用毒品案件，經本院裁定送勒戒處
    所觀察、勒戒後，認有繼續施用毒品之傾向，再經本院裁定
    令入戒治處所強制戒治，嗣再經裁定停止戒治，所餘期間付
    保護管束，於91年6月14日停止戒治釋放，迄91年10月25日
    保護管束屆滿未經撤銷而執行完畢，並經臺灣臺北地方法院
    檢察署檢察官以91年度戒毒偵字第176號為不起訴處分確定
    。復於96年5月間因施用第二級毒品安非他命經臺灣臺北地
    方法院於96年7月18日以96年度簡字第2277號判處有期徒刑5
    月確定，於97年3月29日執行完畢。猶不知悔改，復於97年7
    月21日在其位於臺北縣新店市○○路200號2樓住處以不明方
    法施用第二級毒品甲基安非他命1次。嗣於97年7月22日下午
    3 時20分，在上址為警執行搜索查獲。
二、案經臺北縣政府警察局新店分局報告臺灣臺北地方法院檢察
    署檢察官偵查起訴。
    理  由
一、訊據被告甲○○矢口否認上開犯行，辯稱：最後一次吸毒是
    96年8、9月間之間，後來都沒吸了，但是以前有人教伊把吸
    食器用剩下的水蒐集起來，等到沒有毒品吸食的時候，可以
    再用來燒也可以達到吸食毒品的效果，可是伊在被警查獲前
    一天中午的時候，伊要喝水，伊女友就從冰箱裡面拿出一瓶
    水給伊喝，伊覺得很苦，伊覺得就是以前我吸食安非他命留
    下來的水，可能是這樣驗尿才有反應云云。
二、經查：被告為警查獲後所採尿液送請臺灣檢驗科技股份有限
    公司先以酵素免疫分析法初步檢驗，再以氣相層析質譜儀法
    確認檢驗結果，均呈甲基安非他命陽性反應，有該公司97年
    7 月30日濫用藥物檢驗報告書一份在卷為證（見毒偵卷第47
    頁）。而以酵素免疫分析法檢測，固可能有偽陽性毒品反應
    ，惟以氣相層析質譜儀法之精確度而言，應可剔除偽陽性反
    應。又甲基安非他命經口服投與後，約70%於24小時內自尿
    中排出，約90%於96小時內自尿中排出，而其成分之檢出，
    與其投與方式、投與量、個人體質、採尿時間與檢測儀器之
    精密度等諸多因素有關，依尿液呈安非他命陽性反應，推斷
    吸食時間距採集時間最長應未逾4日，此迭經行政院國軍退
    除役官兵輔導委員會臺北榮民總醫院83年4月7日（83）北總
    內字第03059號函、行政院衛生署藥物食品檢驗局81年2 月8
    日 (81)藥檢壹字001156號函示明確，堪認上開檢驗報告結
    果正確無誤。被告雖否認犯用並以上開情詞置辯，惟其所辯
    係誤食以前所蒐集之施用毒品所剩餘過濾水一節，甚為荒謬
    ，自難遽信。況依被告所述，其最後一次施用二級毒品係96
    年8、9月間之間之事，焉有可能保存至被查獲前一日之97
    年7月21日且飲用之可能？再被告向本院所陳其只有喝一大
    口云云，然依上開檢驗報告所示，被告之初驗結果，其尿液
    中之甲基安非他命濃度高達1217 ng/ml，顯然不可能是一天
    以前誤食含毒品成分之水一口而來。再警方於該次查獲被告
    時尚在其住處一併搜得含毒品安非他命類成分之殘渣袋12個
    ，被告雖辯稱是以前施用留下來的云云，惟如前述，依被告
    所陳其最後一次施用第二級毒品係本案被查獲以前近一年之
    事，其焉有無端保留該等殘渣袋近一年之理，顯然被告自前
    次施用毒品為法院判處罪刑以後仍未戒絕其毒癮，猶斷斷續
    續施用安非他命類毒品無訛（本次以外施用毒品犯行，未據
    檢察官起訴，自不在本院審理範圍），並再犯本件施用第二
    級毒品犯行，被告空言否認犯行，自不足採。而被告於90年
    間因施用毒品案件，經本院裁定送勒戒處所觀察、勒戒後，
    認有繼續施用毒品之傾向，再經本院裁定令入戒治處所強制
    戒治，嗣再經裁定停止戒治，所餘期間付保護管束，於91年
    6 月14日停止戒治釋放，迄91年10月25日保護管束屆滿未經
    撤銷而執行完畢，並經臺灣臺北地方法院檢察署檢察官以91
    年度戒毒偵字第176號為不起訴處分確定有臺灣高等法院被
    告前案紀錄表附卷為憑，被告又再為本案施用第二級毒品犯
    行，自應由檢察官提起公訴。綜上所述，本案事證明確，被
    告犯行洵堪認定，應依法論科。
三、核被告所為，係犯毒品危害防制條例第10條第2項施用第二
    級毒品罪，其持有安非他命之低度行為，為施用之高度行為
    所吸收，不另論罪。又於96年5月間因施用第二級毒品安非
    他命經本院於96年7月18日以96年度簡字第2277號判處有期
    徒刑5月確定，於97年3月29日執行完畢之事實，有臺灣高等
    法院被告前案紀錄表在卷可按，其受有期徒刑執行完畢後5
    年以內故意再犯本案有期徒刑以上之罪，為累犯，應依刑法
    第47條第1項規定加重其刑。爰審酌被告品行、一再施用毒
    品無力戒除毒癮、犯後猶飾詞狡辯，未見悔意，併其犯罪之
    動機、目的、對社會所生危害及犯後態度等一切情狀，量處
    如主文所示之刑，並諭知易科罰金之折算標準。又扣案在被
    告住處所查得之含毒品安非他命類成分之殘渣袋12個，因被
    告否認本案犯行，且無積極證據足資證明確實係供被告本次
    施用毒品所用，故不宣告沒收，併此敘明。
應依刑事訴訟法第299條第1項前段，毒品危害防制條例第10條第
2項，刑法第11條前段、第47條、第41條第1項前段，判決如主文
。
本案經檢察官許鈺茹到庭執行職務。
中    華    民    國    98    年    1    月    9    日
                  刑事第十五庭  法  官  孫惠琳
以上正本證明與原本無異。
如不服本判決應於收受送達後10日內向本院提出上訴書狀，並應
敘述具體理由；其未敘述上訴理由者，應於上訴期間屆滿後20日
內向本院補提理由書（均須按他造當事人之人數附繕）「切勿逕
送上級法院」。
                                書記官  郭錦賢
中    華    民    國    98    年    1    月    9    日
毒品危害防制條例第10條
施用第一級毒品者，處 6 月以上 5 年以下有期徒刑。
施用第二級毒品者，處 3 年以下有期徒刑。


司法院資訊處製作；財團法人民間司法改革基金會備份。
